【裁判字號】    94,訴,791
【裁判日期】    950313
【裁判案由】    毒品危害防制條例
【裁判全文】
臺灣士林地方法院刑事判決               94年度訴字第791號
公  訴  人  臺灣士林地方法院檢察署檢察官
被      告  甲○○
上列被告因毒品危害防制條例案件，經檢察官提起公訴（94年度
毒偵字第1036號）暨移請併案審理（臺灣臺北地方法院檢察署95
年度偵字第775 號），被告於準備程序期日就被訴事實為有罪之
陳述，經合議庭裁定改由受命法官獨任進行簡式審判程序後，判
決如下：
    主  文
甲○○連續施用第一級毒品，累犯，處有期徒刑捌月；又連續施
用第二級毒品，累犯，處有期徒刑陸月，扣案之吸食器壹組沒收
。應執行有期徒刑壹年，扣案之吸食器壹組沒收。
    事  實
一、甲○○前因施用毒品案件，經觀察勒戒、強制戒治後，由臺
    灣臺北地方法院於民國88年1 月21日裁定停止戒治，所餘戒
    治期間，付保護管束，復於88年1 月30日因停止處分執行出
    監，迄直至88年8 月13日戒治期滿執行完畢，並再於88年10
    月16日經臺灣臺北地方法院以87年度易字第1978號判決免刑
    確定；復再因施用毒品案件，經臺灣臺北地方法院以90年度
    毒聲字第1932號裁定送觀察、勒戒後，又認有繼續施用毒品
    之傾向，再由同法院以90年度毒聲字第1746號裁定令入戒治
    處所施以強制戒治，嗣因戒治成效評定為合格，經同法院以
    91年度毒聲字第737 號裁定停止戒治，並於91年5 月21日釋
    放出所；刑事部分則經臺灣臺北地方法院檢察署檢察官提起
    公訴，由臺灣臺北地方法院以90年度易字第1389號判決判處
    有期徒刑6 月確定，嗣於91年12月28日執行完畢。詎其仍不
    知悔改，於上開停止處分出監後5 年內，復基於施用第2 級
    毒品安非他命之概括犯意，自93年初某日起至94年12月某日
    間止，在其位於臺北市○○區○○路66巷11弄7 號2 樓（94
    年3 月2 日上午10時40分為警查獲前）、臺北市○○區○○
    街135 巷9 弄29號等處（94年3 月2 日上午10時40分為警查
    獲後），以將安非他命置入吸食器內燒烤吸食因此產生煙霧
    之方式，連續施用第2 級毒品安非他命；復另基於施用第1
    級毒品海洛因之概括犯意，亦自93年初某日起，至94年12月
    3 日下午5 時許止，先後在其上開2 址居所，連續以不詳方
    式施用第1 級海洛因。嗣分別於：（一）94年3 月2 日上午
    10時40分許，為警持本院94年度聲搜字第273 號搜索票在臺
    北市○○區○○路66巷11弄7 號2 樓查獲，並扣得甲○○所
    有供施用第2 級毒品安非他命所用之吸食器1 組；嗣經警採
    檢甲○○尿液檢體（檢體編號：009023號）送請臺灣尖端先
    進生技醫藥股份有限公司檢驗結果，且就安非他命類、鴉片
    類毒品均呈陽性反應；（二）94年12月3 日晚間6 時35分，
    復為警在臺北市○○區○○街135 巷9 弄29號查獲，經警得
    甲○○之同意採檢其尿液檢體（檢體編號：012817號）送請
    臺灣檢驗科技股份有限公司檢驗結果，僅就鴉片類毒品呈陽
    性反應，始偵悉上情。
二、案經臺北市政府警察局南港分局報告臺灣士林地方法院檢察
    署檢察官偵查起訴，暨臺灣臺北地方法院檢察署移請併案審
    理。
    理  由
一、訊據被告甲○○就其於上開期間，基於概括犯意連續施用第
    1 級毒品海洛因、第2 級毒品安非他命之事實供承不諱，且
    其經警先於94年3 月2 日查獲，其尿液檢體經送臺灣尖端先
    進生技醫藥股份有限公司檢驗結果，呈鴉片類及安非他命類
    毒品陽性反應；復於94年12月3 日再為警查獲，其尿液檢體
    再送臺灣檢驗科技股份有限公司檢驗結果，呈鴉片類毒品陽
    性反應等情，此有前開公司濫用藥物檢驗報告書2 紙、臺北
    市政府警察局偵辦毒品案件尿液檢體委驗單2 紙在卷可稽（
    臺灣尖端先進生技醫藥股份有限公司濫用藥物檢驗報告，參
    見臺灣士林地方法院檢察署94年度毒偵字第1036號卷【以下
    簡稱：1036號偵卷】第3 頁；臺灣檢驗科技股份有限公司濫
    用藥物尿液檢驗報告，參見臺灣臺北地方法院檢察署95年度
    775 號偵卷【以下簡稱：775 號偵卷】第4 頁）。又被告且
    為警在臺北市○○區○○路66巷11弄7 號2 樓扣得其所有供
    施用第二級毒品安非他命所用之吸食器1 組，可見被告自白
    上開施用毒品之犯行與事實相符，堪予採信。
二、被告固於本院審理時辯稱：伊係將第1 級毒品海洛因以及第
    2 級毒品安非他命放在吸食器當中一起施用云云，惟核之被
    告於警詢中關於施用第1 級毒品海洛因、第2 級毒品甲基安
    非他命情節所為之陳述，係以：「（問：你是何時開始施用
    毒品？最後乙次施用時、地？）我是於民國80年開始施用安
    非他命，84年間開始施用海洛因，最後乙次施用毒品是在94
    年2 月間，早上5 時許，在住處自己房間內施用，那次我最
    後一次施用毒品安非他命，至於海洛因我真的忘記了」（被
    告94年12月3 日警詢筆錄，775 號偵卷第9 頁參照），顯無
    提及一起施用2 種毒品之情事；況且，被告於本院審理時所
    供其係將第1 級毒品海洛因、第2 級毒品安非他命一起置於
    吸食器內施用云云，亦與被告94年12月3 日為警查獲後所採
    檢之尿液檢體（檢體編號：012817號）送驗結果僅就鴉片類
    毒品呈陽性反應，且就安非他命類毒品鑑驗結果卻呈陰性反
    應之客觀事證有所未符（臺灣檢驗科技股份有限公司濫用藥
    物尿液檢驗報告、臺北市政府警察局偵辦毒品案件尿液檢體
    委驗單，775 號偵卷第4 頁、第6 頁分別參照），因認被告
    於本院審理時所辯情節，難以遽信。是認被告上開所辯同時
    施用兩種毒品云云，與事實未符，不足採信，惟被告上開自
    白施用毒品，既有尿液檢驗報告及毒品鑑驗結果可憑，可見
    被告上開施用毒品之犯行，要堪認定。
三、查被告甲○○前因施用毒品案件，經觀察勒戒、強制戒治後
    ，經臺灣臺北地方法院於民國88年1 月21日裁定停止戒治，
    所餘戒治期間，付保護管束，並於民國88年1 月30日因停止
    處分執行出監，迄至88年8 月13日戒治期滿執行完畢；復再
    因施用毒品案件，經臺灣臺北地方法院以90年度毒聲字第13
    92號裁定送觀察、勒戒後，認有繼續施用毒品之傾向，再由
    同法院以90年度毒聲字第1746號裁定令入戒治處所施以強制
    戒治，嗣因戒治成效評定為合格，經同法院以91年度毒聲字
    第737 號裁定停止戒治，並於91年5 月21日釋放出所，此有
    臺灣高等法院被告前案紀錄表、臺灣士林地方法院檢察署刑
    案資料查註紀錄表各1 份在卷可按。是被告觀察勒戒、強制
    戒治執行完畢後5 年內再犯毒品危害防制條例第10條之罪，
    自應依毒品危害防制條例第23條第2 項規定依法訴追處罰。
四、再查，海洛因業經毒品危害防制條例第2 條第2 項第1 款列
    為第1 級毒品，而安非他命業經毒品危害防制條例第2 條第
    2 項第2 款列為第2 級毒品。核被告甲○○所為，係犯毒品
    危害防制條例第10條第1 項、第2 項之施用第1 級毒品、第
    2 級毒品罪，被告因施用而持有第1 級毒品海洛因、第2 級
    毒品安非他命之行為，既為施用之當然行為，自不另論罪。
    又其先後多次施用第1 級、第2 級毒品犯行，時間密接，方
    法相同，觸犯構成要件相同之罪，顯係基於概括犯意而為之
    ，均為連續犯，應依刑法第56條之規定，各以一罪論並均加
    重其刑。公訴人原起訴事實僅提及被告93年初起迄94年2 月
    28日晚間某時止連續施用第2 級毒品安非他命，以及被告94
    年3 月2 日為警採尿時回溯5 日內之某時，施用第1 級毒品
    海洛因之犯行事實，而未敘及被告事實欄所載之其餘犯行，
    惟該部分事實既與起訴書所載之犯罪事實均具有連續犯之裁
    判上一罪關係，依刑事訴訟法第267 條之規定，自為起訴效
    力所及，本院當應併為審究。再被告所犯之施用第1 級、第
    2 級毒品罪間，犯意各別、罪名不同，即應分論併罰。末查
    ，被告甲○○前因施用毒品案件，為臺灣臺北地方法院以90
    年度易字第1389號判決判處有期徒刑6 月確定，嗣於91年12
    月28日執行完畢，此有臺灣高等法院被告前案紀錄表1 紙在
    卷可稽，其受有期徒刑執行完畢後5 年內，再犯本件有期徒
    刑以上之罪，構成累犯，應依刑法第47條之規定加重其刑。
    爰審酌被告前曾因施用毒品而受科刑之紀錄，經觀察、勒戒
    及強制戒治後，仍無法戒除其毒癮，又再犯本案，顯見並無
    戒絕之決心，其犯罪動機、目的、手段、施用毒品係戕害自
    己身心健康，尚未直接侵及他人法益，暨其犯罪雖另以前揭
    情詞置辯，惟已坦承施用第1 級、第2 級毒品等情，非無悔
    意等一切情狀，分別量處如主文所示之刑，並定其應執行之
    刑。
五、扣案吸食器1 組，係被告所有供施用第2 級毒品安非他命所
    用之物，業經被告供明在卷（本院95年2 月27日審判筆錄第
    2 頁參照），應依刑法第38條第1 項第2 款規定宣告沒收。
據上論斷，應依刑事訴訟法第273 條之1 第1 項、第299 條第1
項前段、毒品危害防制條例第10條第1 項、第2 項，刑法第11條
前段、第56條、第51條第5 款、第47條、第38條第1 項第2 款，
判決如主文。
本案經檢察官王巧玲到庭執行職務。
中    華    民    國    95    年    3     月    13    日
                  刑事第六庭法  官  許辰舟
以上正本證明與原本無異。
如不服本判決，應於判決送達後10日內，向本院提出上訴狀。
                            書記官  洪忠改
中    華    民    國    95    年    3     月    13    日
附錄本案論罪科刑法條之依據：
毒品危害防制條例第10條
施用第一級毒品者，處 6 月以上 5 年以下有期徒刑。
施用第二級毒品者，處 3 年以下有期徒刑。


司法院資訊處製作；財團法人民間司法改革基金會備份。
